【裁判字號】    98,訴,4157
【裁判日期】    981225
【裁判案由】    毒品危害防制條例
【裁判全文】
臺灣臺中地方法院刑事判決              98年度訴字第4157號
公  訴  人  臺灣臺中地方法院檢察署檢察官
被      告  乙○○
                      28號
                    （現另案於臺灣臺中監獄臺中分監執行）
指定辯護人  本院公設辯護人甲○○
上列被告因毒品危害防制條例案件，經檢察官提起公訴（98年度
毒偵字第3685號）後，當庭言詞聲請改依協商程序而為判決，本
院合議庭裁定由受命法官獨任進行認罪協商程序，判決如下：
    主    文
乙○○施用第一級毒品，累犯，處有期徒刑拾月。
    事實及理由
一、犯罪事實：
    乙○○曾於民國88年間，因施用毒品案件，經依法院裁定送
    觀察、勒戒後，因無繼續施用毒品傾向，於88年8月6日執行
    完畢釋放，並經臺灣臺中地方法院以86年度訴字第2720判決
    免刑確定。於90年間，又因施用毒品，經依法院裁定送觀察
    勒戒，因認有繼續施用毒品傾向，經臺灣臺中地方法院檢察
    署檢察官提起公訴，並聲請強制戒治，再經法院裁定送強制
    戒治，於91年12月2日期滿執行完畢。另前因違反麻醉藥品
    管理條例案件，經本院以81年度訴字第2824號判處有期徒刑
    7月，因違反肅清煙毒條例案件，經臺灣高等法院臺中分院
    以82年度上訴字第263號判處有期徒刑3年6月，上開2罪，經
    定應執行有期徒刑3年9月確定；又因違反槍砲彈藥刀械管制
    條例、妨害自由案件，經本院以83年度訴緝字第14號判處有
    期徒刑6月、5月，因搶奪案件，經最高法院以84年台上字第
    3334號判處有期徒刑1年2月，上開3罪經定應執行有期徒刑1
    年10月確定，與上開麻藥、煙毒案件所處之刑接續執行，於
    84年12月1日假釋出監。假釋期間又因違反槍砲彈藥刀械管
    制條例、恐嚇案件，經臺灣臺東地方法院判處有期徒刑3年
    、6月，定應執行有期徒刑3年3月，與撤銷上開假釋所餘殘
    刑3年5月27日接續執行，於90年7月18日假釋出監。假釋期
    間又因違反毒品危害防制條例案件，經本院以90年度訴字第
    3006號判處有期徒刑8月，與撤銷上開釋所餘殘刑2年10月10
    日接續執行，於95年3月16日縮刑期滿執行完畢。詎猶不知
    悔改，復基於施用第一級毒品之犯意，於98年9月13日15時
    許，在停放於臺中縣豐原市○○路附近山路旁之車上，以將
    海洛因溶入水中，再以注射針筒注射之方式，施用第一級毒
    品海洛因1次。嗣於98年9月15日凌晨1時20分許，因其另案
    毒品案件，經臺灣臺中地方法院檢察署檢察官拘提到案，且
    經其同意帶回警局採尿送驗結果，呈嗎啡陽性反應，始查悉
    上情。
二、證據：
（一）被告乙○○於本院準備程序中之自白。
（二）卷附臺中縣警察局豐原分局委託鑑驗尿液代號真實姓名對
      照表、詮昕科技股份有限公司於98年9月15日出具之濫用
      藥物尿液檢驗報告各1份。
（三）臺灣高等法院被告前案紀錄表及臺灣臺中地方法院檢察署
      刑案資料查註紀錄表各1份。
三、核被告乙○○所為，係犯毒品危害防制條例第10條第1項施
    用第一級毒品罪。被告持有海洛因之低度行為，為其施用海
    洛因之高度行為所吸收，不另論罪。另查，被告前因違反麻
    醉藥品管理條例案件，經本院以81年度訴字第2824號判處有
    期徒刑7月，因違反肅清煙毒條例案件，經臺灣高等法院臺
    中分院以82年度上訴字第263號判處有期徒刑3年6月，上開2
    罪，經定應執行有期徒刑3年9月確定；又因違反槍砲彈藥刀
    械管制條例、妨害自由案件，經本院以83年度訴緝字第14號
    判處有期徒刑6月、5月，因搶奪案件，經最高法院以84年台
    上字第3334號判處有期徒刑1年2月，上開3罪經定應執行有
    期徒刑1年10月確定，與上開麻藥、煙毒案件所處之刑接續
    執行，於84年12月1日假釋出監。假釋期間又因違反槍砲彈
    藥刀械管制條例、恐嚇案件，經臺灣臺東地方法院判處有期
    徒刑3年、6月，定應執行有期徒刑3年3月，與撤銷上開假釋
    所餘殘刑3年5月27日接續執行，於90年7月18日假釋出監。
    假釋期間又因違反毒品危害防制條例案件，經本院以90年度
    訴字第3006號判處有期徒刑8月，與撤銷上開釋所餘殘刑2年
    10月10日接續執行，於95年3月16日縮刑期滿執行完畢，有
    臺灣高等法院被告前案紀錄表1份在卷可參。被告於刑之執
    行完畢後，5年內故意再犯本件有期徒刑以上之罪，為累犯
    ，應依刑法第47條第1項規定，加重其刑。
四、本件經檢察官與被告於審判外達成協商之合意且被告已認罪
    ，其合意內容為：被告施用第一級毒品海洛因之行為願受科
    刑範圍為有期徒刑10月。經查，上開協商合意並無刑事訴訟
    法第455條之4第1項所列情形之一，檢察官聲請改依協商程
    序而為判決，本院爰不經言詞辯論，於協商合意範圍內為協
    商判決，合予敘明。
五、應適用之法條：刑事訴訟法第455條之4第2項、第455條之8
    ，毒品危害防制條例第10條第1項，刑法第11條前段、第47
    條第1項。
六、協商判決除有刑事訴訟法第455條之4第1項第1款於本訊問程
    序終結前，被告撤銷協商合意或檢察官撤回協商聲請者；第
    2款被告協商之意思非出於自由意志者；第4款被告所犯之罪
    非第455條之2第1項所定得以協商判決者；第6款被告有其他
    較重之裁判上一罪之犯罪事實者；第7款法院認應諭知免刑
    或免訴、不受理者情形之一，及違反同條第2項「法院應於
    協商合意範圍內為判決；法院為協商判決所科之刑，以宣告
    緩刑或2年以下有期徒刑、拘役或罰金為限」之規定者外，
    不得上訴。
七、如有上開得上訴情形，得自收受判決送達之日起10日內，向
    本院提出上訴書狀（須附具體理由及繕本），上訴於第二審
    法院。
    上訴書狀如未敘述理由，應於上訴期間屆滿後20日內補提理
    由書於本院。
中    華    民    國    98    年    12    月    25    日
                  刑事第十二庭    法  官  周玉蘭
以上正本證明與原本無異。
                                  書記官  黃泰能
中    華    民    國    98    年    12    月    25    日
附錄論罪科刑法條：
毒品危害防制條例第10條
施用第一級毒品者，處 6 月以上 5 年以下有期徒刑。
施用第二級毒品者，處3年以下有期徒刑。


司法院資訊處製作；財團法人民間司法改革基金會備份。
